Inventaris van het archief van de Bataviasche Ooster-Spoorwegmaatschappij (BOSM) te Amsterdam, 1884-1898 (1914)
Nationaal Archief, Den Haag
Bataviasche Ooster Spoorweg Maatschappij
Bataviasche Ooster Spoorweg Mij.
1884-1914
merendeel 1884-1898
I25048
0.60 meter; 9 inventarisnummers.
Normale geschreven en gedrukte documenten, geen bijzondere handschriften.
Nationaal Archief, Den Haag
Bataviasche Ooster-Spoorwegmaatschappij (1884-1898)
In het archief bevinden zich de voorwaarden van concessie, statuten en (jaar)verslagen, reglementen, aanbestedingen, staten van betaalde rekeningen en het liquidatiejournaal (1898-1900).
Archiefvorming
Geschiedenis van het archiefbeheer
De verwerving van het archief
Inhoud en structuur van het archief
19; 2.18
Selectie en vernietiging
In overleg met het NEHA werden de bewijzen van betalingen (kwitantiën) verwijderd en vernietigd.
11-9-1974.
Aanwijzingen voor de gebruiker
Openbaarheidsbeperkingen
Volledig openbaar.
Materiële beperkingen
Aanvraaginstructie
Openbare archiefstukken kunnen online worden aangevraagd en gereserveerd. U kunt dit ook via de terminals in de studiezaal van het Nationaal Archief doen. Om te kunnen reserveren dient u de volgende stappen te volgen:
U maakt een profiel aan op www.gahetna.nl, en logt vervolgens in
Via de archiefinventaris (alleen de beschrijvingen met rode nummers) selecteert u het gewenste archiefstuk door op de knop 'Reserveren' te klikken
In het volgende scherm geeft u aan op welke dag u het archiefstuk wilt inzien
Indien u zich bevindt in de studiezaal en een tafelnummer heeft ontvangen kunt u dit nummer vermelden. Als u geen tafelnummer heeft kunt u tafelnummer 777 laten staan
Vervolgens bevestigt u uw reservering door deze te versturen.
Verwant materiaal
Beschikbaarheid van kopieën
Beschrijving van de series en archiefbestanddelen
- Archief van de BOSM, A.
  - Journaal, Liquidatiejournaal; Liquidatiegrootboek,; Register van inschrijvingen op aandelen, -----.; 1897-1900; 1898-1900; 1
  - Staten van betaalde rekeningen, 1884-1897; 2
    In overleg met het NEHA werden de bewijzen van betalingen (kwitantiën) verwijderd en vernietigd. 11-9-1974
  - Concept-pensioenfonds., 1891; 4
  - Rekeningen-courantboekje., 1890-1899; 5
  - Voorwaarden van concessie, statuten, verslagen., 1884-1893; 6
  - Voorwaarden van concessie, statuten, jaarverslagen., met de minister van Koloniën.; 1884-1896>; 1898; 7
  - Overeenkomst met de Minister van Koloniën, Voorwaarden voor concessie.; Seinreglement der D.O.S.M.,; Dienstreglement der D.O.S.M.,; Reglement voor Seinen en bewaking,; Bestek en voorwaarden etc.; 1898; 1886-1890; 1890; 1888; 8
  - Statistiek. Instructie, reglementen, statuten, dienstreglement, 1890; 9
- Gedeponeerde bescheiden, B.
  - Aanbestedingen: Koloniën, G.E.B. te Utrecht, Maatschappij tot exploitatie van Staatsspoorwegen, Artillerie, Posterijen en Telegrafie, Rijksmunt., 1913-1914; 3
    Afkomstig van Van den Wall Bake, die tevens directeur van de BOSM was.